臺灣宜蘭地方法院交通事件裁定
原處分機關　交通部公路總局臺北區監理所蘆洲監理站
異　議　人
即受處分人　甲○○
　　　　　　　　　　樓
上列異議人即受處分人因違反道路交通管理處罰條例案件，對於
交通部公路總局臺北區監理所蘆洲監理站於民國95年11 月6日所
為之處分（處分案號：北監蘆字第裁46－A4K908261 號）聲明異
議，本院裁定如下:
    主  文
異議駁回。
    理  由
一、原處分意旨略以：異議人即受處分人甲○○於民國95年11月
    2 日晚間8時8 分許，在延平北路與南京西路口騎乘CSF-292
    號重型機車違規左轉，經警攔查，得知異議人之駕駛執照業
    經註銷，臺北市政府警察局交通警察大隊員警遂依道路交通
    管理處罰條例第21條第1項第4款規定當場舉發（舉發案號：
    北市警交大字第A4K908260 號），原處分機關乃依法裁處新
    臺幣（下同）6,000元，並扣繳駕駛執照。
二、異議意旨略以：異議人前因未依規定繳納停車費，遭裁決所
    裁處1,200 元之罰鍰，然因該舉發通知單及裁決書均未合法
    送達，致異議人無從得知業經裁罰乃未繳納罰款致駕駛執照
    遭註銷。
三、按汽車駕駛人，駕駛執照業經註銷仍駕駛機器腳踏車者，處
    6,000 元以上12,000元以下罰鍰，駕駛執照應扣繳之，道路
    交通管理處罰條例第21條第1項第4款及第4 項分別定有明文
    。次按，處理違反道路交通管理事件，有關文書送達之程序
    ，依行政程序法之規定，違反道路交通管理事件統一裁罰標
    準及處理細則第5 條訂有明文。又送達，於應受送達人之住
    居所、事務所或營業所為之；於應送達處所不獲會晤應受送
    達人時，得將文書交付與有辨別事理能力之同居人、受僱人
    或應送達處所之接收郵件人員，行政程序法第72條第1 項前
    段、第73條第1項分別定有明文
四、經查：異議人前於94年7月29日下午1時30分許，將騎乘之CS
    F-292 號重型機車停放在臺北市○○路道路收費停車處所，
    未依規定繳費，經臺北市停車管理處於94年8月31 日寄送催
    繳通知單至異議人位於台北縣淡水鎮○○路○段22巷14號5樓
    之住所，因不獲會晤異議人，投遞人員乃將文書交付與應送
    達處所之淡江豪景社區管理委員會警衛李明鎮簽收，經合法
    舉發後，裁決機關即於94 年12月29日為1,200元之裁罰，並
    於翌日寄送異議人之上開住所，由淡江豪景社區管理委員會
    警衛彭隆盛簽收，此有交通部公路總局臺北區監理所蘆洲監
    理站94年12月29日北監蘆字第裁6-1A0000000 號裁決書、送
    達證書（卷第13、14 頁）、臺北市停車管理處96年1月19日
    北市停四字第09630325200 號函及淡水郵局掛號郵件簽收單
    （卷第40、41頁）在卷可資佐證，是異議人未依規定繳納停
    車費之催繳通知書及裁決書均已合法送達應堪認定，是異議
    人未於期限內繳納罰鍰，逾期未繳復未繳送駕駛執照，裁決
    所乃於95年2月13日逕行註銷異議人之駕駛執照1年，是異議
    人於95 年11月2日因違規左轉遭舉發時仍在駕駛執照遭註銷
    之期間內，是其駕駛執照業經註銷仍駕駛機器腳踏車之違規
    事實明確。
五、綜上，本件異議人確有駕駛執照業經註銷仍駕駛機器腳踏車
    之違規事實，註銷期駕駛執照之裁決書及應繳納停車費之催
    繳通知書均已合法送達，其辯稱不知駕照業經註銷云云應不
    可採，原處分機關依道路交通管理處罰條例第21條第1 項第
    4款、第4項及違反道路交通管理事件統一裁罰基準及處理細
    則第43 條、第44條及第67條之規定，裁處異議人罰鍰6,000
    元並扣繳駕照，核無不當。本件聲明異議為無理由，應予駁
    回，爰依道路交通案件處理辦法第19條，裁定如主文。
中　　華　　民　　國　　96　　年　　2 　　月　　27　　日
　　　　　　　　　交通法庭法　官  楊坤樵
以上正本證明與原本無異。
如不服本裁定，應於裁定送達後5日內，向本院提出抗告狀。（
應附繕本）
                          書記官  謝佩欣
中　　華　　民　　國　　96　　年　　3 　　月　　2 　　日
